臺灣高等法院高雄分院刑事判決　　　　100年度上訴字第888號
上　訴　人
即　被　告　葉信德
上列上訴人違反毒品危害防制條例案件，不服臺灣高雄地方法院
100 年度審訴字第659 號中華民國100 年4 月29日第一審判決（
起訴案號：臺灣高雄地方法院檢察署100 年度毒偵字第478 號）
，提起上訴，本院判決如下：
    主  文
上訴駁回。
    理  由
一、按不服地方法院之第一審判決而上訴者，應向管轄第二審之
    高等法院為之。上訴書狀應敘述具體理由。上訴書狀未敘述
    上訴理由者，應於上訴期間屆滿後20日內補提理由書於原審
    法院，逾期未補提者，原審法院應定期間先命補正。第二審
    法院認為上訴書狀未敘述理由或 上訴有第362條前段之情形
    者，應以判決駁回之。但其情形可以補正而未經原審法院命
    其補正者，審判長應定期間先命補正。刑事訴訟法第361 條
    、第367 條，分別定有明文。所謂不服第一審判決之具體理
    由，必係依據卷內既有訴訟資料或提出新事證，指摘或表明
    第一審判決有何採證認事、用法或量刑等足以影響判決本旨
    之不當或違法，而構成應予撤銷之具體事由，始克當之（例
    如：依憑證據法則具體指出所採證據何以不具證據能力，或
    依憑卷證資料，明確指出所為證據證明力之判斷如何違背經
    驗、論理法則）；倘僅泛言原判決認定事實錯誤、違背法令
    、量刑失之過重或輕縱，而未依上揭意旨指出具體事由，或
    形式上雖已指出具體事由，然該事由縱使屬實，亦不足以認
    為原判決有何不當或違法者（例如：對不具有調查必要性之
    證據，法院未依聲請調查亦未說明理由，或援用證據不當，
    但除去該證據仍應為同一事實之認定），皆難謂係具體理由
    ，俾與第二審上訴制度旨在請求第二審法院撤銷、變更第一
    審不當或違法之判決，以實現個案救濟之立法目的相契合，
    並節制濫行上訴（最高法院97年度台上字第892 號判決意旨
    參照）。是以上訴人之上訴書狀或補提之上訴理由書，雖有
    敘述上訴理由，惟並未具體敘述第一審判決有上述違法、不
    當情形，即與未敘述具體理由無異，其所為上訴，即不符合
    上訴之法定要件。
二、被告上訴意旨謂：上訴人即被告葉信德（下稱被告）就全部
    犯罪事實於原審中均已坦承不諱，原判決亦肯認被告只施用
    一次毒品，犯罪後態度良好，且被告雙親臥病在床，承受家
    庭經濟壓力，原審量刑過重，實難甘服，是難認原判決妥適
    ，請撤銷原判決，另為適當之判決云云。
三、經查：
（一）本件公訴人係起訴被告葉信德前因施用毒品案件，經臺灣
      高雄地方法院以95年度毒聲字第36號裁定送觀察、勒戒後
      ，因認有繼續施用之傾向，再經臺灣高雄地方法院以95年
      度毒聲字第894 號裁定令入戒治處所施以強制戒治，於民
      國96年5 月14日戒治期滿執行完畢，並經臺灣高雄地方法
      院檢察署檢察官以96年度戒毒偵字第139 號不起訴處分確
      定。復因施用毒品案件，經臺灣高雄地方法院分別以97
      年度審訴字第274 號、97年度審訴字第3266號、97年
      度審訴字第4154號判處有期徒刑8 月、8 月、8 月確定，
      第、案件合併定應執行有期徒刑1 年2 月確定，並與
      第案件接續執行，於99年2 月28日縮短刑期執行完畢。
      詎仍不知悔改及戒除毒癮，於前開強制戒治執行完畢釋放
      後5 年內，復基於施用第一級毒品海洛因之犯意，於99年
      8 月31日12時許採尿時起回溯72小時內，在高雄市○○區
      ○○街7 號住處，以針筒注射之方式，施用第一級毒品海
      洛因1 次。嗣於99年8 月31日11時15分許，在高雄市○○
      區○○街河西路口，因形跡可疑為警盤查，徵得其同意後
      採尿送驗，結果呈嗎啡陽性反應而查獲等事實（見起訴書
      ），而原審則以上開犯罪事實予以論罪科刑，並於理由內
      敘明：「上開事實，業經被告於本院審理申坦承不諱，於
      本院審理時之自白，並有列管毒品人口尿液檢體採集送驗
      紀錄表（編號：VＺ00000000000 ）、高雄市立凱旋醫院99
      年10月21日濫用藥物尿液檢驗報告各1 紙，臺灣高等法院
      被告前案紀錄表可證，本案事證明確，應依法論科」等語
      （見原判決第1 至2 頁），業已詳敘其所憑證據及認定理
      由，從形式上觀察，原判決並無認定事實錯誤或違背法令
      之情形。
（二）又刑事審判旨在實現刑罰權之分配的正義，故法院對有罪
      被告之科刑，應符合罪刑相當之原則，使輕重得宜，罰當
      其罪，以契合社會之法律感情，此所以刑法第57條明定科
      刑時應審酌一切情狀，尤應注意該條所列10款事項以為科
      刑輕重之標準，俾使法院就個案之量刑，能斟酌至當（最
      高法院97年度台非字第216 號判決意旨參照）。而「量刑
      輕重係屬事實審法院得依職權自由裁量之事項，苟已斟酌
      刑法第57條各款所列情狀而未逾越法定刑度，不得遽指為
      違法」（最高法院72年度台上字第6696號判例意旨參照）
      。本件原判決亦於理由內敘明：「審酌被告經強制戒治及
      刑罰執行後，仍未能徹底戒絕毒品，再犯本件施用毒品罪
      ，顯見其自制力不足，無法擺脫毒品，惟念所犯施用毒品
      罪乃屬戕害自身身心健康行為，且其犯後已坦認犯行等一
      切情狀，爰量處如主文所示之刑（即有期徒刑10月）」（
      見原判決第2 頁）。按行為人犯罪後之態度不同，審酌量
      刑時自有不同之考量，且量刑輕重係屬事實審法院得依職
      權自由裁量之事項，本案原審已斟酌刑法第57條各款所列
      情狀而未逾越法定刑度，自不得遽指為違法。
四、綜上所述，本件被告上訴理由並未依據卷內既有訴訟資料或
    提出新事證，指摘或表明第一審判決有何採證認事、用法或
    量刑等足以影響判決本旨之不當或違法，而構成應予撤銷之
    具體事由，依上開說明，本件上訴顯無具體理由而不合法定
    程式，應予駁回，並不經言詞辯論為之。
據上論斷，應依刑事訴訟法第367條前段、第372條，判決主文。
中    華    民    國   100    年    7     月    1     日
                  刑事第十一庭  審判長法  官  翁慶珍
                                      法  官  孫啟強
                                      法  官  石家禎
以上正本證明與原本無異。
如不服本判決應於收受本判決後10日內向本院提出上訴書狀，其
未敘述上訴理由者，並得於提起上訴後10日內向本院補提理由書
狀（均須按他造當事人之人數附繕本）「切勿逕送上級法院」。
中    華    民    國   100    年    7     月    1     日
                                      書記官  黃月瞳